---
title: "Visualización de muestras de ruido en Venecia"
author: "Ezequiel Grenat"
date: "`r Sys.Date()`"
output: html_document
---

```{r setup, include=FALSE}
knitr::opts_chunk$set(echo = TRUE, message = FALSE, warning = FALSE)
```

## Introducción
Tomamos muestras de ruido ambiental registradas en Venecia mediante crowdsourcing via NoiseCapture. El objetivo es hacer una interpolación espacial y tomar otra ciudad de características diferentes (mayor densidad poblacional, mayor tamaño y menor dependencia del turismo) para compararlas entre si y probar distintos algoritmos de clustering. 


## Carga de librerías

```{r}
# install.packages("remotes")
#remotes::install_github("ropensci/osmdata")
library(sf)
library(ggplot2)
library(osmdata)
library(dplyr)
library(geojsonsf)
library(lubridate)
library(rosm)
library(ggspatial)


```

## 2. Cargar el archivo teojson presente en la carpeta 

```{r}
datos_path <- "Italy_Veneto_Venezia.points.geojson"
ruido_venecia <- geojson_sf("Italy_Veneto_Venezia.points.geojson")
# resumen del dataset
cat("Cantidad total de muestras:", nrow(ruido_venecia), "
")
head(ruido_venecia)
```

```{r}
# Convertir la columna de tiempo a fornmato mas manipulable 
ruido_venecia$hora <- ymd_hms(ruido_venecia$time_ISO8601)

# columna con hora en formato 24h
ruido_venecia$hora_num <- hour(ruido_venecia$hora)

# agrupamos por año y contamos la cantidad de muestras para poder elegir un corte

# año de cada muestra
ruido_venecia$anio <- year(ruido_venecia$hora)

conteo_por_anio <- ruido_venecia_dia %>%
  group_by(anio) %>%
  summarise(n_muestras = n()) %>%
  arrange(desc(n_muestras))

# Mostrar el resultado
print(conteo_por_anio)
```


# filtrar entre año y horario diurno y nocturno: 
```{r}

#filtrar año 2018
ruido_venecia_2018 <- ruido_venecia %>% 
  filter(anio == 2018)

#filtrar entre 7 am y 18:59 
ruido_venecia_dia <- ruido_venecia %>%
  filter(hora_num >= 7 & hora_num < 19)

cat("Muestras entre 7 y 19 hs:", nrow(ruido_venecia_dia), "\n")



```

## 3. Primera visualización de las muestras en un mapa de openstreetmap

```{r}

# transformamos  los puntos a EPSG:3857, ya que openStreetMap requiere dicho formato
ruido_venecia_3857 <- st_transform(ruido_venecia, 3857)


# area de interes para el mapa fijado manualmente, con la idea de que solamente salga la isla 
area_interes_latlon <- matrix(
  c(12.28, 45.41,   # xmin, ymin
    12.38, 45.47),  # xmax, ymax
  ncol = 2, byrow = TRUE,
  dimnames = list(c("min", "max"), c("lon", "lat"))
)


delimitacion_manual = st_bbox(c(xmin = area_interes_latlon["min","lon"], 
          xmax = area_interes_latlon["max","lon"],
          ymin = area_interes_latlon["min","lat"], 
          ymax = area_interes_latlon["max","lat"]), 
          crs = 4326) #st_bbox toma el area de interes definida por area_interes_latlon y lo transforma a un objeto de sf

#obtenemos esa delimitacion en formato apto para openStreetMap:
area_interes_3857 <- st_transform(area_interes_sf, 3857) #sf --> 3857
area_interes_3857_cordenadas <- st_bbox(area_interes_3857) 

ggplot() +
  annotation_map_tile(type = "cartodark", zoom = 15, cachedir = tempdir()) + #preferencias para el mapa importado de open street map
  geom_sf(
    data = ruido_venecia_3857,
    aes(color = noise_level),
    alpha = 0.7, size = 0.8
  ) +
  scale_color_viridis_c(option = "B", name = "Nivel de ruido (dB)") + #dejar E para colores interpretables por daltonicos
  coord_sf(
    xlim = c(area_interes_3857_cordenadas["xmin"], area_interes_3857_cordenadas["xmax"]),
    ylim = c(area_interes_3857_cordenadas["ymin"], area_interes_3857_cordenadas["ymax"]),
    expand = FALSE
  ) +
  labs(
    title = "Nivel de ruido en Venecia según nivel de decibeles",
    subtitle = "Año 2018, rango horario 07 - 19",
    caption = "Fuente: NoiseCapture"
  ) +
  theme_minimal()


```
